臺灣板橋地方法院刑事判決　　　　　　　95年度易字第1412號
公　訴　人　臺灣板橋地方法院檢察署檢察官
被　　　告　乙○○
上列被告因竊盜案件，經檢察官提起公訴（95年度偵字第15940
號），被告於準備程序進行中就被訴事實為有罪之陳述，經告知
簡式審判程序之旨，並聽取當事人之意見後，本院裁定由受命法
官獨任進行簡式審判程序，並判決如下：
    主  文
乙○○攜帶兇器竊盜，處有期徒刑陸月，如易科罰金，以佰元
折算壹日。
扣案之六角扳手壹支沒收。
    事  實
一、乙○○前向長勝交通企業有限公司（以下簡稱長勝公司），
    租用車牌號碼485-CM號營業用小客車1 輛，因無法繳納當期
    租金，為避免長勝公司尋獲追繳上開車輛，竟意圖為自己不
    法之所有，於民國95年5 月30日23時許，攜帶其於同日19時
    許在臺北縣板橋市○○路「小北百貨行」所購得，客觀上足
    以對人之生命、身體、健康、安全構成威脅，具有危險性之
    六角扳手1 支，至基隆市○○區○○路30號前，以前開六角
    扳手竊取停放於該處由甲○○所駕駛，而登記為正騰交通有
    限公司（以下簡稱正騰公司）所有之車牌號碼3E–812 號營
    業用小客車之車牌2 面，並改懸掛在其所租用之上開車牌號
    碼485-CM營業用小客車上，以逃避車行尋找。嗣於同年6 月
    7 日13時30分許，為警在臺北市○○區○○路6 號水門內查
    獲，並扣得車牌號碼3E-812號之車牌2 面（業經領回）及上
    開六角扳手1 支。
二、案經臺北市政府警察局松山分局移送臺灣臺北地方法院檢察
    署檢察官呈請臺灣高等法院檢察署檢察長核令移轉臺灣板橋
    地方法院檢察署檢察官偵察起訴。
    理  由
一、上揭事實，業據被告乙○○於警詢、檢察官偵訊及本院審理
    中均坦承不諱，亦據證人甲○○於警詢中證述車牌號碼
    3E-812號營業用小客車為正騰交通有限公司所有，並於95年
    6 月1 日6 時許在基隆市○○區○○路30號前發現失竊等情
    相符。此外並有贓物認領保管單、車輛竊盜、車牌失竊資料
    個別查詢報表─查詢車牌認可資料、基隆市警察局車牌遺失
    證明單、臺北市政府警察局松山分局尋獲車牌電腦輸入單、
    車籍作業系統─查詢認可資料各乙紙、照片2 幀在卷可稽，
    復有被告所有供其竊取前開車牌號碼3E-812號營業用小客車
    車牌所用之六角扳手1 支扣案可證。足徵被告自白與事實相
    符。本案事證明確，被告犯行洵堪認定，應依法論科。
二、被告行為後，刑法業於94年2 月2 日經總統以華總一義字第
    09400014901 號令修正公布，並於95年7 月1 日施行。修正
    刑法第2 條、第41條、第38條等條文。按行為後法律有變更
    者，適用行為時之法律，但行為後之法律有利於行為人者，
    適用最有利於行為人之法律，修正後刑法第2 條第1 項定有
    明文。此條規定係規範行為後法律變更所生新舊法律比較適
    用之準據法，本身尚無新舊法比較之問題，於新法施行後，
    應一律適用新法第2 條第1 項之規定，為「從舊從輕」之比
    較，先予敘明（最高法院95年5 月23日95年度第8 次刑庭會
    議決議參照）。經查：被告行為時之易科罰金折算標準，係
    依修正前罰金罰鍰提高標準條例之第2 條（現已刪除）規定
    辦理，就其原定刑法罰金數額提高為100 倍折算1 日，則本
    件被告行為時之易科罰金折算標準，應以銀元300 元折算1
    日，經換算為新臺幣後，應以新臺幣900 元折算為1 日。惟
    修正後施行之刑法第41條第1 項前段則規定：「犯最重本刑
    為五年以下有期徒刑以下之刑之罪，而受六個月以下有期徒
    刑或拘役之宣告者，得以新臺幣一千元、二千元或三千元折
    算一日，易科罰金。」比較修正前後之易科罰金折算標準結
    果，修正前之舊法折算規定，較有利於受刑人，自應依修正
    後刑法第2 條第1 項前段，適用修正前刑法第41條第1 項前
    段及罰金罰鍰提高標準條例第2 條規定，對被告較為有利。
    至於沒收之從刑附屬於主刑，自應依主刑所適用之法律相關
    規定宣告沒收。
三、查扣案之六角扳手總長度為18公分，總寬度為18公分，3 支
    把手部分長度為8公 分，寬度為1.5 公分，材質全部為金屬
    ，形狀為Y 字型，3 邊把手均等長，業經本院於95年9 月7
    日勘驗屬實，足徵前開六角扳手客觀上具有危險性，足以對
    人之身體、生命、安全構成威脅，應屬兇器。核被告所為，
    係犯刑法第321 條第1 項第3 款之攜帶兇器竊盜罪。爰審酌
    被告犯罪之動機、目的、手段、對被害人所生危害、所竊得
    財產價值，及坦承犯行，頗有悔意態度良好等一切情狀，量
    處如主文所示之刑，並依修正前刑法第41條第1 項前段諭知
    易科罰金之折算標準，以資儆懲。
四、扣案之六角扳手1 支，為被告所有供其犯前開竊盜犯行所用
    之物之事實，業據被告供明在卷，爰刑法第38條第1 項第2
    款宣告沒收。
據上論斷，應依刑事訴訟法第273 條之1 第1 項、第299 條第1
項前段，修正後刑法第2 條第1 項前段、刑法第321 條第1 項第
3 款、修正前刑法第41條第1 項前段、第38條第1 項第2 款，修
正前罰金罰鍰提高標準條例第2 條，判決如主文。
本案經檢察官曾文鐘到庭執行職務。
中　　華　　民　　國　　96　　年　　1 　　月　　26　　日
                  刑事第十一庭  法　官  張宏節
此正本與原本無異。
如不服本判決應於送達後10日內向本院提出上訴狀
                                書記官  李崇文
中　　華　　民　　國　　96　　年　　1 　　月　　26　　日
